【裁判字號】    93,重訴,110
【裁判日期】    970826
【裁判案由】    違反槍砲彈藥刀械管制條例
【裁判全文】
臺灣高雄地方法院刑事判決             93年度重訴字第110號
公  訴  人  臺灣高雄地方法院檢察署檢察官
被      告  甲○○
指定辯護人  本院公設辯護人己○○
被      告  乙○○
指定辯護人  本院公設辯護人己○○
被      告  丙○○
                    （另案在臺灣澎湖監獄執行中）
指定辯護人  陳惠美律師
被      告  丁○○
                    （另案在臺灣屏東監獄執行中）
指定辯護人  劉嘉裕律師
被      告  庚○○
選任辯護人  戊○○律師
被      告  辛○○
選任辯護人  劉新安律師
被      告  壬○○
選任辯護人  李慶榮律師
            孫守濂律師
上列被告因違反槍砲彈藥刀械管制條例案件，經檢察官提起公訴
（91年度偵字第15513 、24582 、27622 號），本院判決如下：
    主  文
乙○○共同連續犯非法販賣手槍罪，處有期徒刑拾貳年，併科罰
金新臺幣柒拾萬元，罰金如易服勞役，以罰金總額與陸個月之日
數比例折算；扣案之西班牙STAR廠製口徑7.65mm制式半自動手槍
壹支（含彈匣壹個，槍枝管制編號：0000000000）及口徑7.65mm
具有殺傷力之子彈貳顆均沒收。
辛○○共同犯非法販賣手槍罪，累犯，處有期徒刑捌年，併科罰
金新臺幣拾萬元，罰金如易服勞役，以新臺幣貳仟元折算壹日。
又犯非法持有手槍罪，累犯，處有期徒刑伍年捌月，併科罰金新
臺幣拾伍萬元，罰金如易服勞役，以新臺幣貳仟元折算壹日。應
執行有期徒刑拾貳年，併科罰金新臺幣貳拾萬元，罰金如易服勞
役，以新臺幣貳仟元折算壹日。
甲○○連續犯非法持有手槍罪，處有期徒刑陸年陸月，併科罰金
新臺幣參拾伍萬元，罰金如易服勞役，以新臺幣貳仟元折算壹日
；扣案美國SMITH&WESSON廠製19型口徑0.357 吋之制式轉輪手槍
壹支（槍枝管制編號：0000000000）、美國SMITH&W ESSON 廠製
口徑0.38吋之制式轉輪手槍壹支（槍枝管制編號：0000000000）
、比利時BROWNING廠製口徑6.35mm之制式半自動手槍壹支（槍枝
管制編號：0000000000，含彈匣壹個）、口徑0.25吋具有殺傷力
之制式子彈肆拾顆以及未扣案之制式90手槍貳支、可供制式90手
槍使用具有殺傷力之子彈伍拾顆、具有殺傷力之口徑0.357 吋制
式子彈拾陸顆、具有殺傷力之達姆彈參拾捌顆均沒收。
丙○○共同連續犯非法運輸手槍罪，處有期徒刑捌年，併科罰金
新臺幣參拾伍萬元，罰金如易服勞役，以新臺幣貳仟元折算壹日
。
壬○○、庚○○、丁○○均無罪。
    事  實
一、制式手槍、子彈係槍砲彈藥刀械管制條例第4 條第1 項第1
    款、第2 款所規定之槍砲、彈藥，未經許可不得販賣、運輸
    、持有，且係依懲治走私條例第2 條第3 項授權行政院公告
    之管制物品項目及其數額甲項第1 點所列管制進出口物品，
    不得私運進口。詎乙○○竟意圖賺取利潤營利，基於販賣、
    運輸、走私制式手槍、子彈之概括犯意，利用在海豐號漁船
    擔任漁航員隨船出國之機會：(一)於民國（下同）90年4 月24
    日至5 月18日出船期間，在泰國販入美國SMITH&WESSON廠製
    19型口徑0.357 吋之制式轉輪手槍1 支（槍枝管制編號：00
    00000000）、口徑0.357 吋具有殺傷力之制式子彈18顆、美
    國SMITH&WESSON廠製口徑0.38吋之制式轉輪手槍1 支（槍枝
    管制編號：0000000000）、具有殺傷力之達姆彈38顆，夾藏
    在船內走私運輸來臺後，約1 、2 個月後出售予友人辛○○
    （辛○○前因違反槍砲彈藥刀械管制條例案件，經本院於86
    年7 月1 日以86年度訴字第1710號判決處有期徒刑5 月確定
    ，於86年10月22日易科罰金執行完畢），辛○○乃未經許可
    而持有該等槍彈，復在高雄市左營區○○○○○路口附近交
    付予甲○○非法持有之。嗣經甲○○於91年11月5 日下午4
    時許，帶同警方至高雄市三民區○○○路520 號對面草叢內
    起出前開口徑0.357 吋手槍1 支、口徑0.357 吋子彈2 顆（
    試射2 顆）而扣案。甲○○復於91年12月16日下午6 時許，
    帶同警方至高雄縣大寮鄉○○路萬客隆賣場前空地之廢棄冰
    箱後起出前開口徑0.38吋手槍1 支而扣案。(二)乙○○於90年
    8 月12日至9 月5 日出船期間，在泰國販入制式90手槍2 支
    及可供該等槍枝使用具有殺傷力之子彈50顆後，夾藏在船內
    走私運輸來臺（均未扣案），進而委由友人辛○○尋找買主
    ，而接續駕車將該等槍彈攜至高雄市○○區○○路551 號5
    樓辛○○居住處所外，在路邊車內交予辛○○，辛○○乃與
    乙○○共同基於販賣槍彈之犯意聯絡，為乙○○找尋買主，
    乃撥打電話聯繫甲○○前去看貨後，以新臺幣（下同）35萬
    元之價格成交，辛○○乃將前開槍彈交付甲○○，並將收取
    之款項交回予乙○○，甲○○乃承前持有槍彈之概括犯意而
    非法持有之。(三)乙○○於90年11月28日至12月20日出船期間
    ，在泰國販入西班牙STAR廠製口徑7.65mm制式半自動手槍1
    支（含彈匣1 個，槍枝管制編號：0000000000）及口徑7.65
    mm具有殺傷力之子彈4 顆後，夾藏在船內走私運輸來臺，並
    於91年1 月初某日交由許光輝尋找買主（許光輝另案判刑確
    定）。嗣後許光輝覓得買主許添進，即與有共同犯意聯絡之
    唐東興（另案判刑確定）相約於91年5 月31日凌晨5 時許在
    高雄市○○區○○路附近路邊碰面，將前開槍彈交予唐東興
    攜至高雄縣梓官鄉一帶交予許添進，嗣於同日晚間11時許，
    唐東興攜帶槍彈至高雄縣梓官鄉一帶與受許添進委託前去之
    李慶裕會合（李慶裕另案判刑確定），李慶裕正在察看槍彈
    而尚未完成交易之際即為警當場查獲，並扣得前開槍彈（子
    彈試射2 顆）。(四)乙○○最後1 次於91年1 月22日出海而於
    同月27日進港後，即從海豐號漁船離職，仍承前販賣、運輸
    、走私制式手槍、子彈概括之犯意，並與在海豐號漁船擔任
    大副丙○○基於走私及運輸制式手槍、子彈之犯意聯絡，先
    後：1.乙○○於91年2 月8 日搭機出境至泰國（同月27日入
    境返臺），在當地販入制式90手槍2 支及具有殺傷力之子彈
    50顆，交由在海豐號漁船上之丙○○夾藏船內走私運輸來臺
    （海豐號於同月2 日出港、同月25日進港），復交還予乙○○，乙○○再以30萬元之價格出售予姓名年籍不詳綽號「黑
    人」之男子，丙○○則分得數萬元報酬；2.乙○○於91年4
    月19日搭機出境至泰國（同月30日入境返臺），在當地販入
    制式90手槍1 支及具有殺傷力之子彈50顆，交由在海豐號漁
    船上之丙○○夾藏船內走私運輸來臺（海豐號於同月11日出
    港、5 月6 日進港），復交還予乙○○，乙○○再以16萬元
    之價格出售予「黑人」，丙○○則分得數萬元報酬。
二、甲○○復承前持有制式手槍、子彈之概括犯意，於91年11月
    4 日自不詳之人處取得比利時BROWNING廠製口徑6.35mm之制
    式半自動手槍1 支（槍枝管制編號：0000000000，含彈匣1
    個）及口徑0.25吋具有殺傷力之制式子彈48顆而非法持有之
    。因與高雄市○○區○○路5 巷1 之4 號「呷飯配酒」餐廳
    之股東陳進山有糾紛，乃隨即於同日晚間10時30分許，搭乘
    計程車攜上揭槍彈至「呷飯配酒」餐廳內，朝無人處連開5
    槍示威，復搭乘原車離去，現場留下彈殼5 顆為警查扣（涉
    嫌毀損部分未據告訴）。因現場有人指認開槍射擊者為甲○○，而甲○○係時任高雄市政府警察局三民第一分局小隊長
    邵彥榮偵辦其他案件之對象，劉安華乃聯繫甲○○出面投案
    ，甲○○乃於於翌日上午6 、7 時許攜帶前開槍枝及擊發剩
    餘之子彈43顆（試射3 顆）至高雄市小港區約定地點與邵彥
    榮見面投案。
三、案經高雄市政府警察局三民第一分局報告臺灣高雄地方法院
    檢察署檢察官偵查起訴。
    理  由
壹、程序事項：
    被告丙○○前因違反毒品危害防制條例等案件，經臺灣高等
    法院高雄分院於94年6 月29日以94年度上重更(一)字第14號判
    決處無期徒刑，褫奪公權終身，嗣經最高法院於94年9 月22
    日以94年度臺上字第5198號駁回上訴確定，此有臺灣高等法
    院被告前案紀錄表及相關判決書附卷可稽。辯護意旨主張本
    件與該案有連續犯之裁判上一罪關係，應為該案判決效力所
    及，而應諭知不受理之判決。經查，該案認定之事實略為：
    被告丙○○於91年8 月間某日，與黃騰賢共同基於自泰國運
    輸毒品走私進入臺灣地區之犯意聯絡，約定由其代為尋找船
    員，自泰國將第一級毒品海洛因私運進入臺灣並交付後，黃
    騰賢即以每對2 塊海洛因5 萬元之代價作為報酬，被告丙○○見有利可圖，遂應允之；旋於同年8 月22日撥打行動電話
    0000000000與在「帆洋號」遠洋漁船上工作之船員楊順昌聯
    絡，2 人於同日晚間8 、9 時許，在高雄縣鳳山市中崙國宅
    社區附近見面後，被告丙○○即向楊順昌表示欲委由其利用
    「帆洋號」漁船停泊泰國之機會，自泰國私運毒品及手槍、
    子彈進入臺灣，約定待楊順昌順利將毒品及手槍、子彈走私
    進入臺灣並交付被告丙○○後，被告丙○○將給付15萬元予
    楊順昌作為代價。楊順昌竟因有債務需錢處理，為謀不法之
    利益，乃應允之，而與被告丙○○共同基於運輸管制物品之
    第一級毒品海洛因私運進口之犯意聯絡，於同年8 月24日「
    帆洋號」出港時，以上開行動電話告知被告丙○○。被告丙○○與黃騰賢乃先後於同年8 月27日及同年9 月2 日搭機前
    往泰國，雙方取得聯絡後，由不詳姓名年籍之成年男子將海
    洛因磚22塊交付被告丙○○；楊順昌則於同年9 月初某日「
    帆洋號」漁船抵達泰國之蘇那塔尼港後，以其在泰國購得之
    易付卡撥打被告丙○○所留之泰國聯絡電話取得聯繫後，被
    告丙○○即將上述海洛因磚22塊交予楊順昌；被告丙○○又
    基於販賣、運輸及私運管制物品制式手槍、子彈之營利意圖
    ，欲自泰國販入制式手槍及子彈，私運進入台灣販賣營利，
    於同年9 月初某日，在泰國蘇那塔尼港附近，以泰幣23萬銖
    （約合新臺幣20萬元）之價格向當地泰國人販入制式手槍4
    支、子彈200 顆（被告丙○○擬以每支手槍配50顆子彈之方
    式在臺灣出售，售價為20萬元，全部槍彈售價為80萬元，扣
    除成本20萬元後，被告丙○○預計可獲利60萬元），並於交
    付上開毒品後過約2 日，再將所販入之上述制式手槍、子彈
    交予楊順昌，言明以10萬元之代價，委託楊順昌連同前述毒
    品海洛因一併將上述制式手槍、子彈私運進入臺灣。楊順昌
    與被告丙○○共同基於運輸管制物品制式手槍、子彈私運進
    口之犯意聯絡，應允將上述制式手槍、子彈連同海洛因一併
    私運返臺；楊順昌先後收受上開物品後，將之藏放在漁船前
    方舺板倉庫內，以漁網加以掩蓋，而利用「帆洋號」漁船返
    回臺灣之機會，以走私管道將上開海洛因及制式手槍、子彈
    運輸私運來臺。嗣於同年9 月17日中午12時30分許，「帆洋
    號」漁船返回高雄市第二港口後，經法務部調查局南部地區
    機動工作組人員會同其他相關單位人員上船進行安檢而查獲
    等情。經查本案與該案之行為時間相距已有3 、4 個月以上
    ，且被告丙○○與兩案中擔任之角色有所不同，尤其在前案
    中被告丙○○原本委託楊順昌運輸之物品僅有毒品海洛因，
    於交付毒品後過約2 日，始又將手槍、子彈交予楊順昌一併
    私運進入臺灣，顯係臨時起意，前開臺灣高等法院高雄分院
    判決事實欄亦認被告丙○○此部分犯行係臨時起意，是該案
    與本案應非基於概括之犯意而為，本件起訴之事實應非該案
    判決效力所及，本院應為實體之審究。
貳、有罪部分：
一、證據能力之說明：
    關於本件所用以論罪科刑之相關事證之證據能力分述如下：
（一）被告甲○○於91年9 月27日警詢時以及被告辛○○於91年
      9 月16日、91年9 月27日警詢時之錄音經勘驗結果（本院
      卷二第224 至235 頁），錄音雖有多次中斷，且有警察預
      先繕打筆錄供其照著陳述之跡象，其詢問及錄音方式固然
      不盡允當，然被告辛○○並未指稱警察有何強暴、脅迫、
      利誘等不當對待，被告甲○○雖指稱有遭到警察利誘，然
      為承辦警察即證人邵彥榮於96年2 月15日本院審判時作證
      所否認（本院卷二第216 至222 頁），此外並無證據可認
      該等被告於警詢陳述之任意性遭到壓制，應認仍有證據能
      力，至於其證明力如何於其警詢陳述之證明力如何，則屬
      另事，不可一概而論。
（二）被告甲○○、辛○○、乙○○於警詢時所為陳述，有部分
      核與彼等於本院審判時作證所為陳述有所歧異，經查並無
      事證可認彼等於警詢時有遭受強暴、脅迫或其他不正方法
      之對待，致影響其陳述之任意性，且距離案發時點較為接
      近，記憶應較為清晰，亦較無餘裕捏詞杜撰，自形式上觀
      之，應認具有較可信之特別情況，且為證明犯罪事實存否
      所必要，而依刑事訴訟法第159 條之2 規定得為證據，至
      於其警詢陳述之證明力如何，則屬另事，不可混為一談。
（三）本件所引其他審判外之書面資料，檢察官、被告及辯護人
      均知為審判外之書面資料，且均同意或無異議作為證據，
      本院審酌其取得之過程並無瑕疵，且與本案具有關連性，
      未見有何不適當之情形，是依刑事訴訟法第159 條之5 規
      定得為證據。
二、得心證之理由：
（一）事實一、(一)部分：
  １、被告乙○○對於利用在海豐號出船機會於泰國購買該等槍
      彈私運回臺後出售予辛○○之事實供承不諱，被告辛○○
      對於其向乙○○購買該等槍彈並於嗣後交付予甲○○之事
      實供承不諱，被告甲○○對於其自辛○○處收受該等槍彈
      之事實亦供承不諱。而扣案槍彈經送鑑驗結果，其中手槍
      1 支（槍枝管制編號：0000000000）係美國SMITH&WESSON
      廠製19型口徑0.357 吋之制式轉輪手槍，機械性能良好，
      可擊發制式子彈，具有殺傷力；子彈2 顆（試射2 顆）均
      係口徑0.357 吋制式子彈，均具殺傷力等情，有內政部警
      政署刑事警察局91年12月18日刑鑑字第0910329735號槍彈
      鑑定書附卷可稽（偵六卷第50至59頁）。至於另扣案手槍
      1 支經送鑑驗結果（槍枝管制編號：0000000000）係美國
      SMIT H&WESSON 廠製口徑0.38吋之制式轉輪手槍，機械性
      能良好，可擊發同口徑之子彈，具有殺傷力等情，有內政
      部警政署刑事警察局91年12月19日刑鑑字第0910334848號
      槍彈鑑定書附卷可按（偵六卷第60至65頁）。足徵被告3
      人自白之事實應堪認定。至於被告乙○○私運進口之時間
      ，其於本院審判時供稱大約在90年3 、4 月間。而依卷附
      漁船與船員之歷次進出港查詢資料以及船員異動名冊（偵
      六卷第104 至137 頁），乙○○在海豐號漁船擔任漁航員
      期間，於90年2 月13日出港、同日進港，90年3 月16日出
      港、同日進港，90年4 月24日出港、5 月18日進港，90年
      5 月22日出港、同日進港，90年5 月25日出港、7 月3 日
      進港，90年8 月12日出港、9 月5 日進港，90年9 月20日
      出港、10月4 日進港，90年10月5 日出港、10月27日進港
      ，90年10月30日出港、11月23日進港，90年11月28日出港
      、12月20日進港，91年1 月22日出港、1 月27日進港。由
      此觀之，被告乙○○90年3 月16日當日出港旋於同日進港
      ，應無從前往泰國購買槍彈，可合理推認其應係於90年4
      月24日至5 月18日出船期間在泰國購買槍彈，附此敘明。
  ２、被告乙○○雖辯稱其購入槍彈當時只想留著，後來就賣給
      辛○○等語，經查被告自警詢、偵訊直至本院審判時均承
      認其於短短數年之內有多次遠赴泰國購買槍彈夾藏運輸回
      臺之行為，此等舉動不僅耗費精力，且有遭到查緝之高度
      風險，依其整體行徑觀之，於各次購入槍彈之初，顯然均
      有轉售之盤算，而非單純供自己持用而已。又運輸及販賣
      槍彈係違法行為，非可公然為之，亦無公定之價格，而每
      次買賣之價差，亦隨時依雙方資力、關係之深淺、需求之
      數量、來源是否充裕、販賣者是否渴求資金、查緝是否嚴
      緊、購買者被查獲時供述購買對象之風險評估等，而異其
      標準，非可一概而論，販賣之利得除經坦承及價量俱臻明
      確外，委難察得實情。又一般民眾普遍認知槍彈非法交易
      一向查禁嚴森，且重罰不寬貸，衡諸常情，倘非有利可圖
      ，應無平白甘冒被嚴查重罰高度風險之理。從而，本件以
      下所認定被告乙○○各次自泰國購買槍彈運輸回臺進而轉
      售予他人之行為，應堪認定均有賺取價差而營利之主觀意
      圖。
  ３、至於公訴意旨認口徑0.357 吋手槍及子彈為被告乙○○賣
      予壬○○，壬○○再請辛○○以17萬元價格轉售予被告甲○○，被告甲○○再轉售予姓名年籍不詳之第3 人；另口
      徑0.38吋手槍及子彈係辛○○轉請甲○○尋找買主，3 天
      後即由甲○○開車載辛○○及庚○○至高雄縣大寮鄉○○○路564 號超商內，以6 萬元賣予姓名年籍不詳之男子，
      而認被告辛○○、甲○○涉嫌販賣手槍、子彈等情。被告
      辛○○、甲○○均否認此情，辯稱：該等槍彈係辛○○交
      付予甲○○，並未再轉售出去等語。經查：
   (1)關於口徑0.357 吋手槍及子彈之流向，被告壬○○否認有
      向被告乙○○購買後再請辛○○轉售之事，而被告乙○○
      雖曾於91年12月4 日警詢時供稱：走私左輪手槍僅有2 支
      （一黑一白），所以印象比較深刻，甲○○處查獲之口徑
      0.357 吋手槍是伊於90年9 月中旬利用海豐號漁船走私進
      來並於當晚賣給壬○○等語（偵六卷第12頁）。另被告辛○○於91年12月4 日警詢時曾供稱：口徑0.357 吋槍彈來
      源是壬○○於90年5 月中旬某日晚間8 時許在壬○○住處
      附近交給伊，要伊找買主，後來伊才將槍彈賣給甲○○，
      伊從壬○○介紹得知，該槍彈來源是乙○○等語（偵六卷
      第21頁）。然互核該2 人所陳述之內容已不無出入，況被
      告乙○○於92年4 月8 日偵訊時改稱：該槍是伊寄放在被
      告辛○○處等語（偵三卷第117 、118 頁，未具結，作為
      彈劾證據），復於96年6 月21日本院審判時證稱：該槍是
      交給辛○○而非壬○○，91年12月4 日警詢時會說賣給壬○○，是因為當時跟壬○○不是很好，伊沒有交槍給壬○○，伊被抓以為是壬○○害伊，所以筆錄就隨便講等語（
      本院卷三第21至27頁）。而被告辛○○於96年6 月21日本
      院審判時證稱：該槍彈是向乙○○所購買等語（偵三卷第
      18 至20 頁）。參以證人甲○○於96年6 月21日本院審判
      時亦證稱：口徑0.357 吋之槍彈是辛○○交給伊，辛○○
      說是乙○○賣給辛○○的等語（本院卷三第13至17頁）。
      是
      本件尚難僅憑乙○○與辛○○前開有瑕疵之陳述即遽認被
      告壬○○參與其中，應認被告乙○○係直接將槍彈出售予
      辛○○，而非先出售予壬○○，壬○○再請辛○○轉售予
      甲○○。其次，就被告辛○○有無將槍彈轉售予甲○○一
      節，被告甲○○於91年11月5 日警詢時雖供稱：口徑0.35
      7 吋槍彈是於90年9 月中旬在重立路551 號前以17萬元向
      辛○○所買等語（偵六卷第32頁）。而被告辛○○於91年
      12月4 日警詢時亦供稱有此事，並稱：口徑0.357 吋槍彈
      來源是壬○○於90年5 月中旬某日晚間8 時許在壬○○住
      處附近交給伊，要伊找買主，後來伊才將槍彈賣給甲○○
      ，伊從壬○○介紹得知，該槍彈來源是乙○○等語（偵六
      卷第21頁）。然彼等嗣後均翻異前詞，改稱是辛○○寄放
      在甲○○處等語，且辛○○於該次警詢中關於壬○○之陳
      述不無瑕疵，已如前述，此外復無其他積極證據足以佐認
      辛○○係基於販賣之意思而將槍彈交予甲○○，則依罪疑
      唯輕原則，應認僅是單純移轉持有而已。再者，就被告甲○○嗣後有無將槍彈轉售他人一節，其雖於91年9 月27日
      警詢時曾泛稱已將所購得之槍枝均轉售他人（偵三卷第54
      頁），然嗣後業已翻異其詞，且並無其他事證足以佐證，
      是尚難認定口徑0.357 之手槍及子彈業已出售予他人。綜
      據上述，關於口徑0. 357吋槍彈部分，依現有之積極事證
      所能認定之事實，僅有被告乙○○將槍彈出售予辛○○後
      、辛○○再交付予甲○○持有而已。
   (2)關於口徑0.38吋手槍及子彈之流向，被告甲○○、辛○○
      、庚○○均堅決否認有前往超商出售槍彈一事。經查：被
      告辛○○於91年12月4 日警詢時供稱：伊與庚○○拿到槍
      彈後就交給甲○○尋找買主，過2 、3 天甲○○就開車載
      伊至超商外面等候，甲○○就自行進去尋找買主，後來聽
      甲○○說以4 萬元賣給綽號「次郎」身旁之年輕人等語（
      偵六卷第22頁）。被告甲○○於91年12月16日警詢時供稱
      ：有如辛○○警詢所述去超商找買主之事，當時是以6 萬
      元賣給綽號「大胖」之男子，而伊向辛○○說賣4 萬元，
      「大胖」是否為「次郎」身邊之年輕人伊不清楚，伊只是
      由「大胖」告知伊的，是辛○○於90年10月間交給伊一起
      去賣，伊得知「大胖」有意要買，才由辛○○交給伊一起
      去販賣等語（偵六卷第34、35頁）。而被告辛○○嗣後於
      96年4 月26日、96年7 月26日本院審判時證稱：伊有與甲○○去超商，只有該2 人前往，是甲○○約的，有帶1 支
      口徑0.38吋手槍，要拿手槍給別人看，但是應該沒有賣槍
      ，因為回來時還有看到該槍，如果賣掉怎麼可能還會拿回
      來等語（本院卷二第281 至286 頁、本院卷三第119 至13
      0 頁）。被告甲○○於96年7 月26日本院審判時則證稱：
      該槍是辛○○所交付，伊有前往中庄將槍拿給朋友亦即「
      次郎」之小弟，請其打亮磨光，辛○○有陪同前往等語（
      本院卷三第108 至119 頁）。互核該2 人彼此以及前後所
      陳述之內容甚有出入，且在超商公眾得出入之場所交易槍
      枝，衡情未免過於招搖，誠與常情有違，是本件充其量僅
      能認定甲○○有攜槍並偕同辛○○前往中庄超商之事實，
      尚難認定有販賣予他人。此外並無證人指證被告庚○○有
      偕同被告辛○○、甲○○前往超商，更難認定庚○○有前
      往超商或販賣槍彈之事實。
（二）事實一、(二)部分：
      被告乙○○對於此部分事實供承不諱，被告辛○○、甲○○則矢口否認有此等情事。經查，此部分事實，有被告乙○○於96年4 月26日本院審判時作證之陳述（本院卷二第
      263 至272 頁及第279 、280 頁）、被告辛○○於91年9
      月16日與91年9 月27日警詢時之陳述（偵六卷第17、19頁
      ）以及被告甲○○於91年9 月27日警詢時之陳述可資為證
      ，且互核大致相符，應堪認定。至於辛○○、甲○○嗣後
      翻異前詞矢口否認此事，不無飾卸之虞，要難遽信。應再
      予說明者，關於犯罪時間部分，乙○○陳稱是在90年10月
      5 日，甲○○、辛○○則陳稱是在90年9 月中旬，互核略
      有出入。而依前開漁船與船員之歷次進出港查詢資料以及
      船員異動名冊可知（偵六卷第104 至137 頁），乙○○在
      海豐號漁船擔任漁航員期間，於90年9 月5 日進港後，直
      至9 月20日始再度出港，停留在臺灣之時間較為充裕，本
      件犯行之實施較為可能，至於其90年10月4 日進港後，旋
      即於翌日即出港，時間甚為匆促，較不易實施犯行，從而
      應以辛○○、甲○○所陳述之時間90年9 月中旬較為可採
      ，乙○○之記憶則可能有所誤差。又關於子彈之數量部分
      ，乙○○陳稱是50顆，辛○○、甲○○則陳稱是60顆，在
      別無其他佐證以資認定之情況下，依罪疑唯輕原則，應認
      子彈之數目為50顆，併此敘明。
（三）事實一、(三)部分：
      被告乙○○對於購買槍彈私運來臺並委由許光輝尋找買主
      之事實供承不諱，而嗣後許光輝覓得買主許添進，即將槍
      彈交予唐東興攜至高雄縣梓官鄉一帶交予許添進，唐東興
      攜帶槍彈與受許添進委託前去之李慶裕會合，李慶裕正在
      察看槍彈而尚未完成交易之際即為警當場查獲，許光輝、
      唐東興、李慶裕等人因而判刑確定等情節，亦有臺灣高等
      法院被告前案紀錄表及本院91年度重訴字第93號、臺灣高
      等法院高雄分院92年度上訴字第1702號與93年度上訴字第
      1246號、最高法院93年度臺上字第410 號判決附卷可參。
      而扣案槍彈經送鑑定結果，手槍1 支（含彈匣1 個，槍枝
      管制編號：0000000000）係西班牙STAR廠製口徑7.65mm制
      式半自動手槍，機械性能良好，具有殺傷力；子彈4 顆（
      試射2 顆）均係口徑7.65mm制式半自動手槍子彈，均具殺
      傷力等情，有內政部警政署刑事警察局91年7 月3 日刑鑑
      字第0910142207號槍彈鑑定書在卷可稽（影一卷第119 至
      12 3頁）。足徵被告之自白與事實相符，堪予認定。應再
      予說明者，乃本件被告乙○○將槍彈私運入臺之時間究竟
      為何。證人許光輝於91年6 月5 日警詢時證稱：扣案槍彈
      係乙○○於91年1 月初所交付等語（影一卷第76頁），而
      依前開漁船與船員之歷次進出港查詢資料以及船員異動名
      冊可知（偵六卷第104 至137 頁），乙○○在海豐號漁船
      擔任漁航員期間，於90年10月30日出港、11月23日進港，
      90年11月28日出港、12月20日進港，91年1 月22日出港、
      1 月27日進港，由此可合理推認扣案槍彈應係乙○○於90
      年11月28日至12月20日出船期間所購得運進國內，而於91
      年1 月初交予許光輝尋找買主，併予說明。
（四）事實一、(四)部分：
      此部分犯罪事實，業經被告乙○○、丙○○供承不諱。又
      縱使被告丙○○受乙○○之託運送槍彈時並未確實認知其
      數量為何，然被告丙○○既應允運送，則所運送之槍彈應
      均在其概括認知之範圍內，均應予以論罪科刑，附此敘明
      。又被告乙○○係於91年2 月8 日搭機出境前往泰國曼谷
      、2 月27日自曼谷搭機返臺，於同年3 月16日搭機出境前
      往泰國曼谷、4 月4 日自曼谷搭機返臺，於同年4 月19日
      搭機出境前往泰國曼谷、4 月30日自曼谷搭機返臺，於同
      年5 月16日搭機出境前往泰國曼谷、5 月27日自曼谷搭機
      返臺之事實，有內政部警政署入出境管理局93年11月11日
      境信雲字第09311208010 號函覆入出國日期證明書及航班
      資料附卷可稽（本院卷一第128 、129 頁）。另依前開漁
      船與船員之歷次進出港查詢資料以及船員異動名冊可知（
      偵六卷第104 至13 7頁），被告丙○○在海豐號擔任漁航
      員，於90年2 月13日出港、同日進港，90年3 月16日出港
      、同日進港，90年4 月24日出港、5 月18日進港，90年5
      月22日出港、同日進港，90年5 月25日出港、7 月3 日進
      港，90年8 月12日出港、9 月5 日進港，90年9 月20日出
      港、10月4 日進港，90年10月5 日出港、10月27日進港，
      90年10月30日出港、11月23日進港，90年11月28日出港、
      12月20日進港，91年起改任大副，於91年1 月22日出港、
      1 月27日進港，91年2 月2 日出港、2 月25日進港，91
      年3 月19日出港、4 月9 日進港，91年4 月11日出港、5
      月6 日進港。前開事證足徵被告2 人之自白與事實相符，
      堪予認定。
（五）事實二、部分：
  １、此部分事實，業經被告甲○○供承不諱，而其持槍前往「
      呷飯配酒」餐廳開槍射擊之事實，亦經證人即餐廳負責人
      林淑凰於91年11月4 日及5 日警詢時證述歷歷（警卷第5
      、6 頁），復有現場相片可資佐證（警卷第13至19頁）。
      另此部分事實查獲經過情形，業經證人邵彥榮於本院審判
      時證稱：「（當初甲○○為何會來投案？）當天甲○○開
      槍以後，當初是由派出所受理，現場的人講說是甲○○開
      槍，開槍就是重大刑案，馬上會回報到分局，我們是專案
      組的人，知道開槍的人是我們偵辦的人，甲○○原先跟我
      們約投案的時間，他都沒有出來，我們又跟甲○○聯絡要
      他出來投案，是我跟甲○○聯絡的，甲○○有表示要投案
      ，要我1 個人過去，如果有別人一起去他就不出來，一直
      到當天早上清晨6 、7 點約我們在小港1 間超商附近，我
      1 個人出面，其他人是埋伏在附近，他當天穿1 件很厚的
      風衣，槍及子彈就藏在外套口袋裡面，他手伸入口袋裡握
      著那支槍，我就跟他說把槍交出來，就帶回分局製作筆錄
      。」等語明確（本院卷三第280 頁）。而扣案槍彈經送鑑
      驗結果，手槍1 支（槍枝管制編號：0000000000，含彈匣
      1 個）係比利時BROWNING廠製口徑6.35mm之制式半自動手
      槍，機械性能良好，可擊發制式子彈，具有殺傷力，子彈
      43顆（試射3 顆）均係口徑0.25吋制式子彈，均具殺傷力
      等情，有內政部警政署刑事警察局91年12月18日刑鑑字第
      0910329735號槍彈鑑定書（偵六卷第50至59頁）在卷可憑
      。足徵被告甲○○之自白與事實相符，應堪認定。
  ２、至於公訴意旨認該手槍1 支及子彈48顆係被告辛○○於不
      詳時間交付予甲○○代售但未售出，嗣後被告甲○○始持
      至「呷飯配酒」餐廳開槍射擊一節，被告甲○○堅決否認
      此情，辯稱：該等槍彈並非向辛○○所購得，亦未尋找買
      主出售等語。經查：被告甲○○於91年11月5 日偵訊時雖
      供稱係辛○○所出售（偵五卷第10頁），然其原先於91年
      11 月5日警詢所陳述之來源並非辛○○（偵六卷第30至33
      頁），嗣後偵訊時始翻異其詞，而於97年1 月31日本院審
      判時復證稱並非向辛○○購得（本院卷三第254 至261 頁
      ），前後反覆不一，是否可採，誠有疑問，且被告辛○○
      亦堅決否認此事，是尚難僅憑甲○○有瑕疵之證詞，即認
      定此部分販賣手槍及子彈之犯行。
（六）綜上所述，本件事證明確，被告乙○○等人之犯行應堪認
      定。
三、新舊法比較適用：
（一）按行為後法律有變更者，適用行為時之法律，但行為後之
      法律有利於行為人者，適用最有利於行為人之法律，刑法
      第2 條第1 項定有明文。本件被告乙○○、丙○○走私行
      為完成後，懲治走私條例第2 條第1 項於91年6 月26日修
      正公布，並自公布日施行，將刑度「處7 年以下有期徒刑
      ，得併科新臺幣20萬元以下罰金」提高為「處7 年以下有
      期徒刑，得併科新臺幣300 萬元以下罰金」，比較結果以
      舊法較有利於被告乙○○、丙○○，是依刑法第2 條第1
      項前段規定，應適用行為時之舊法。至於懲治走私條例嗣
      後又於95年5 月30日修正公布（自95年7 月1 日施行），
      然該次修正就第2 條第1 項部分未予修正，是毋庸討論比
      較，附此敘明。
（二）被告乙○○、辛○○、甲○○、丙○○等人行為後，刑法
      業於95年7 月1 日修正施行，茲析述如下：１、其中第56
      條關於連續犯之規定業已刪除，此雖非犯罪構成要件之變
      更，但已影響行為人刑罰之法律效果，自屬法律有變更。
      而被告乙○○、甲○○、丙○○等人於舊法時期所為數次
      犯行，如依修正前之連續犯規定論以一罪，僅得加重其刑
      至2 分之1 ，倘依新法則應數罪分別論斷而併罰，其刑度
      較依連續犯規定論以一罪之結果為重，以舊法對彼等較有
      利。２、槍砲彈藥刀械管制條例第7 條第1 項、第7 條第
      4 項、第12條第1 項、第12條第4 項等罪所規定之罰金刑
      本身並未變更，然刑法修正施行前之第33條第5 款原規定
      罰金刑為銀元1 元以上即新臺幣3 元以上，修正後該條款
      則將罰金刑提高為新臺幣1,000 元以上，並以百元計算之
      ，核諸刑法第35條所規定刑之輕重比較標準，以行為時之
      法律規定較有利於被告4 人；且就罰金刑之加重而言，依
      修正後刑法第67條規定，其最高度及最低度同加重之，與
      修正前刑法第68條所定僅加重其最高度加以比較，以修正
      前之規定較有利於被告4 人。３、新刑法刪除第55條關於
      牽連犯之規定，而被告乙○○所犯運輸手槍罪及販賣手槍
      罪，有方法目的之牽連犯關係，依修正前之規定應從一重
      處斷，依修正後之規定則應二罪分論併罰，比較結果以修
      正前之舊法較為有利。經綜合比較結果，被告4 人行為後
      修正施行之刑法並無較有利於彼等之情形，依刑法第2 條
      第1 項前段規定，自應適用95年7 月1 日修正施行前之刑
      法論處。至於刑法第55條關於想像競合犯科刑限制之規定
      乃屬法理之明文化，非屬法律變更，另刑法第28條共同正
      犯規定雖亦有所修正，將「實施」之用語改為「實行」，
      原「實施」之概念涵蓋陰謀、預備、著手及實行等階段之
      行為，而「實行」則著重於直接從事構成犯罪事實之行為
      ，其範圍較狹，兩者固有不同，然依本件被告乙○○、甲○○、丙○○之犯罪態樣而言，不論依舊法或新法之規定
      均應論以共同正犯，並無有利或不利之情形，是均毋庸比
      較新舊法適用之必要。此外刑法第47條關於累犯之規定雖
      亦有修正，但觀諸被告辛○○之前科紀錄以及本件乃故意
      犯罪之態樣觀之，不論依修正前或修正後之規定，本件犯
      行均構成累犯而應加重其刑，新舊法適用結果並無有利或
      不利之影響，尚不生比較問題，應逕適用裁判時之新法。
四、論罪科刑：
（一）被告乙○○部分：
      按槍砲彈藥刀械管制條例所稱販賣行為，只須以營利為目
      的，販入或賣出有一於此，犯罪即屬既遂。核被告乙○○
      所為，係犯槍砲彈藥刀械管制條例第7 條第1 項之販賣手
      槍罪、同條例第7 條第1 項之運輸手槍罪、同條例第12條
      第1 項與第5 項之販賣子彈與販賣子彈未遂罪、同條例第
      12條第1 項之運輸子彈罪、懲治走私條例修正前第2 條第
      1 項之私運管制物品進口罪。被告乙○○持有手槍、子彈
      之低度行為，為其販賣、運輸之高度行為所吸收，毋庸另
      論。公訴意旨雖未敘及被告乙○○在泰國販入制式手槍部
      分之犯罪事實，然該等行為已為嗣後賣出或賣出未遂行為
      所吸收，應為起訴效力所及，本院應予補充。另被告乙○○在泰國販入子彈部分在我國雖無審判權，然亦為其嗣後
      來臺販賣之後階行為所吸收，尚不影響犯罪之成立，附此
      敘明。又公訴意旨漏未引用懲治走私條例部分之條文，然
      起訴事實既有提及，本院亦應予以補充。又公訴意旨就事
      實一、(三)部分認被告乙○○販賣子彈業已既遂，尚有未洽
      ，應予更正。被告乙○○與丙○○就運輸手槍、運輸子彈
      及私運管制物品進口部分有犯意聯絡、行為分擔，應論以
      共同正犯。又被告乙○○與辛○○就販賣手槍、販賣子彈
      部分，以及被告乙○○與許光輝、唐東興，就販賣手槍、
      販賣子彈未遂部分，亦有犯意聯絡、行為分擔，應論以共
      同正犯。被告乙○○先後數次販賣手槍、運輸手槍、販賣
      子彈與販賣子彈未遂、運輸子彈、私運管制物品進口行為
      ，均時間緊接，所犯構成要件相同，顯係基於概括犯意而
      為，應分別依刑法修正前第56條規定論以連續犯一罪，並
      加重其刑（法定本刑為死刑及無期徒刑部分不得加重）。
      被告乙○○以一行為觸犯運輸手槍、運輸子彈、私運管制
      物品進口罪，以及以一行為觸犯販賣子彈、販賣手槍罪，
      均為想像競合犯，應分別依刑法第55條規定從一重之運輸
      手槍罪、販賣手槍罪處斷。又被告乙○○所犯運輸手槍罪
      及販賣手槍罪，有方法目的之牽連犯關係，應依刑法修正
      前第55條規定從情節較重之販賣手槍罪處斷。至於被告乙○○是否適用證人保護法予以減輕或免除其刑一節，按證
      人保護法第14條第1 項規定：該法第2 條所列刑事案件之
      被告或犯罪嫌疑人，於偵查中供述與該案案情有重要關係
      之待證事項或其他正犯或共犯之犯罪事證，因而使檢察官
      得以追訴該案之其他正犯或共犯者，以經檢察官事先同意
      者為限，就其因供述所涉之犯罪，減輕或免除其刑。觀諸
      被告乙○○於91年10月8 日之偵訊筆錄（偵三卷第66、67
      頁），檢察官雖有告知該條相關規定，但並無關於檢察官
      事先同意適用該法減輕或免除其刑之記載，是尚與該規定
      有間，無從據以減輕或免除其刑。茲審酌被告乙○○未經
      許可，連續數次擅自販賣及私運制式手槍、子彈，對於社
      會治安及人身安全危害頗鉅，然犯後尚能供承犯行，態度
      尚佳，以及犯罪之手段、所生危害等一切情狀，量處如主
      文所示之刑，並諭知易服勞役之折算標準，以資懲儆。（
      被告乙○○行為時之易服勞役折算標準，原以銀元100 元
      以上300 元以下即新臺幣300 元以上900 元以下折算1 日
      ，嗣後95年7 月1 日修正施行之刑法第42條第3 項前段則
      規定易服勞役以新台幣1,000 元、2,000 元或3,000 元折
      算1 日，雖以修正後之折算標準有利於被告，惟修正前第
      42條第2 項但書規定，易服勞役之期限不得逾6 個月，修
      正後第42條第3 項但書則規定，易服勞役之期限不得逾1
      年，修正後易服勞役之期限，顯然較修正前為長，對其較
      為不利。本件罰金刑部分，以被告乙○○上開犯罪情節，
      若依新法宜以新臺幣2,000 元折算1 日，計算結果應易服
      勞役350 日，若依舊法規定宜以新臺幣900 元折算1 日，
      計算結果應易服勞役日數超過6 個月，以6 個月之日數比
      例折算，至多易服勞役6 個月，經比較結果，自以適用修
      正前規定有利於被告乙○○，是依刑法第2 條第1 項前段
      規定應適用修正前之規定諭知易服勞役之折算標準。）
（二）被告辛○○部分：
      核被告辛○○所為，係犯槍砲彈藥刀械管制條例第7 條第
      1 項之販賣手槍罪、同條例第7 條第4 項之持有手槍罪、
      同條例第12條第1 項之販賣子彈罪、同條例第12條第4 項
      之持有子彈罪。其因販賣而持有手槍、子彈之低度行為為
      其販賣之高度行為所吸收，毋庸另論。其與被告乙○○就
      販賣手槍、販賣子彈部分有犯意聯絡、行為分擔，應論以
      共同正犯。被告辛○○以一行為觸犯販賣手槍與販賣子彈
      罪，以及以一行為觸犯持有手槍與持有子彈罪，均為想像
      競合犯，應分別依刑法第55條規定從一重之販賣手槍罪、
      持有手槍罪處斷。公訴意旨認被告辛○○就事實一、(一)部
      分係觸犯販賣手槍及子彈罪嫌，尚屬不能證明，已如前述
      ，然其持有之基本事實既屬同一，應由本院予以變更法條
      。又被告辛○○所犯販賣手槍、持有手槍罪，犯意各別，
      行為互殊，應予分論併罰。又被告辛○○有如上開事實欄
      所列前科紀錄，此有臺灣高等法院被告前案紀錄表附卷可
      稽，其於有期徒刑執行完畢後5 年內，故意再犯本件有期
      徒刑以上之罪，為累犯，應依刑法第47條第1 項規定加重
      其刑（法定本刑為死刑及無期徒刑部分不得加重）。茲審
      酌被告辛○○未經許可，擅自販賣制式手槍、子彈予他人
      ，另持有制式手槍及子彈，對於社會治安及人身安全危害
      亦鉅，犯後尚能供承部分犯行，以及犯罪之手段、所生危
      害等一切情狀，量處如主文所示之刑，並諭知易服勞役之
      折算標準，及定應執行之刑，以資懲儆。（被告辛○○行
      為時之刑法第42條第2 項前段原規定：「易服勞役以1 元
      以上3 元以下，折算1 日」，且依罰金罰鍰提高標準條例
      第2 條規定就其原定數額提高為100 倍折算1 日，亦即其
      行為時之易服勞役折算標準，應以銀元100 元以上300 元
      以下折算1 日，經折算為新臺幣後，應以新臺幣300 元以
      上900 元以下折算為1 日，嗣後95年7 月1 日修正施行之
      刑法第42條第3 項前段則規定：「易服勞役以新臺幣1,00
      0 元、2,000 元或3,000 元折算1 日」，比較結果以修正
      後之折算標準較有利，是應依刑法第2 條第1 項規定適用
      新法諭知易服勞役之折算標準。）（又，被告辛○○行為
      時之刑法第51條第5 款原規定，宣告多數有期徒刑者，於
      各刑中之最長期以上，各刑合併之刑期以下，定其刑期，
      但不得逾20年，嗣後95年7 月1 日修正施行之新刑法就該
      條款亦有修正，提高多數有期徒刑合併應執行之刑不得逾
      30年，就此亦應比較新舊法之適用，而比較結果修正前之
      刑法並非較不利於被告辛○○，是應依刑法第2 條第1 項
      前段規定適用舊法定有期徒刑應執行之刑。至於罰金刑部
      分即同條第7 款並未修正，尚毋庸比較，附此敘明。）
（三）被告甲○○部分：
      核被告甲○○所為，係犯槍砲彈藥刀械管制條例第7 條第
      4 項之持有手槍罪、同條例第12條第4 項之持有子彈罪。
      被告甲○○先後數次持有手槍、持有子彈行為之時間緊接
      ，所犯構成要件相同，顯係基於概括犯意而為，應分別依
      刑法修正前第56條規定論以連續犯一罪，並加重其刑。被
      告甲○○以一行為觸犯持有手槍、持有子彈罪，為想像競
      合犯，應依刑法第55條規定從一重之持有手槍罪處斷。公
      訴意旨認被告甲○○就事實一、(一)及事實二、部分係觸犯
      販賣手槍及子彈罪嫌，尚屬不能證明，已如前述，然其持
      有之基本事實既屬同一，應由本院予以變更法條。又檢察
      官起訴書原認被告甲○○就事實一、(二)部分係涉犯販賣手
      槍及子彈罪嫌，業經公訴檢察官當庭更正為持有罪，附此
      敘明（本院卷一第260 頁）。茲審酌被告甲○○未經許可
      ，擅自連續持有制式手槍及子彈，對於社會治安及人身安
      全危害不小，犯後尚能供承部分犯行，且起出若干槍彈扣
      案，以及犯罪之手段、所生危害等一切情狀，量處如主文
      所示之刑，並諭知易服勞役之折算標準，以資懲儆。（被
      告甲○○行為時之刑法第42條第2 項前段原規定：「易服
      勞役以1 元以上3 元以下，折算1 日」，且依罰金罰鍰提
      高標準條例第2 條規定就其原定數額提高為100 倍折算1
      日，亦即其行為時之易服勞役折算標準，應以銀元100 元
      以上300 元以下折算1 日，經折算為新臺幣後，應以新臺
      幣300 元以上900 元以下折算為1 日，嗣後95年7 月1 日
      修正施行之刑法第42條第3 項前段則規定：「易服勞役以
      新臺幣1,000 元、2, 000元或3,000 元折算1 日」，比較
      結果以修正後之折算標準較有利，是應依刑法第2 條第1
      項規定適用新法諭知易服勞役之折算標準。）
（四）被告丙○○部分：
      核被告丙○○所為，係犯槍砲彈藥刀械管制條例第7 條第
      1 項之運輸手槍罪、同條例第12條第1 項之運輸子彈罪、
      懲治走私條例修正前第2 條第1 項之私運管制物品進口罪
      。被告丙○○持有制式手槍、子彈之低度行為，為其運輸
      之高度行為所吸收，毋庸另論。公訴意旨漏未引用懲治走
      私條例部分之條文，然起訴事實既有提及，本院應予補充
      。又被告丙○○與乙○○有犯意聯絡、行為分擔，應論以
      共同正犯。被告丙○○先後數次運輸手槍、運輸子彈、私
      運管制物品進口行為之時間緊接，所犯構成要件相同，顯
      係基於概括犯意而為，應分別依刑法修正前第56條規定論
      以連續犯一罪，並加重其刑（法定本刑為死刑及無期徒刑
      部分不得加重）。被告丙○○以一行為觸犯運輸手槍、運
      輸子彈、私運管制物品進口罪，為想像競合犯，應依刑法
      第55條規定從一重之運輸手槍罪處斷。茲審酌被告丙○○
      未經許可，連續數次擅自私運制式手槍、子彈來臺，對於
      社會治安及人身安全危害匪輕，然犯後尚能供承犯行，態
      度尚佳，以及犯罪之手段、所生危害等一切情狀，量處如
      主文所示之刑，並諭知易服勞役之折算標準，以資懲儆。
      （被告丙○○行為時之刑法第42條第2 項前段原規定：「
      易服勞役以1 元以上3 元以下，折算1 日」，且依罰金罰
      鍰提高標準條例第2 條規定就其原定數額提高為100 倍折
      算1 日，亦即其行為時之易服勞役折算標準，應以銀元10
      0 元以上300 元以下折算1 日，經折算為新臺幣後，應以
      新臺幣300 元以上900 元以下折算為1 日，嗣後95年7 月
      1 日修正施行之刑法第42條第3 項前段則規定：「易服勞
      役以新臺幣1,000 元、2, 000元或3,000 元折算1 日」，
      比較結果以修正後之折算標準較有利，是應依刑法第2 條
      第1 項規定適用新法諭知易服勞役之折算標準。）
（五）沒收部分：
  １、事實一、(一)部分扣案之美國SMITH&WESSON廠製19型口徑0.
      357 吋之制式轉輪手槍1 支（槍枝管制編號：0000000000
      ）、美國SMITH &W ESSON廠製口徑0.38吋之制式轉輪手槍
      1 支（槍枝管制編號：0000000000）、未扣案具有殺傷力
      之口徑0.357 吋制式子彈16顆與達姆彈38顆（尚無證據證
      明已滅失或喪失殺傷力），乃屬違禁物，應依刑法第38條
      第1 項第1 款規定在最後持有者即被告甲○○項下宣告沒
      收。至於送驗之試射口徑0.357 吋子彈2 顆業已喪失殺傷
      力而非違禁物，爰不予宣告沒收。
  ２、事實一、(二)部分未扣案之制式90手槍2 支及可供該等手槍
      使用具有殺傷力之子彈50顆，尚無證據證明已滅失或喪失
      殺傷力，乃屬違禁物，應依刑法第38條第1 項第1 款規定
      在最後持有者即被告甲○○項下宣告沒收。
  ３、事實一、(三)部分扣案之西班牙STAR廠製口徑7.65mm制式半
      自動手槍1 支（含彈匣1 個，槍枝管制編號：0000000000
      ）及口徑7.65mm具有殺傷力之子彈2 顆，乃屬違禁物，被
      告乙○○尚未販賣出去即為警查獲，應依刑法第38條第1
      項第1 款規定在其項下宣告沒收。至於送驗之子彈2 顆業
      已喪失殺傷力而非違禁物，爰不予宣告沒收。
  ４、事實一、(四)部分未扣案之槍彈業已販賣出去而非本案被告
      所持有，是不在本案宣告沒收。
  ５、事實二、部分扣案之比利時BROWNING廠製口徑6.35mm之制
      式半自動手槍1 支（槍枝管制編號：0000000000，含彈匣
      1 個）及口徑0.25吋具有殺傷力之制式子彈40顆，乃屬違
      禁物，應依刑法第38條第1 項第1 款規定在最後持有者即
      被告甲○○項下宣告沒收。至於被告甲○○擊發之5 顆子
      彈及送驗試射之3 顆子彈已喪失殺傷力而非違禁物，爰不
      予宣告沒收。
五、不另諭知無罪部分：
（一）公訴意旨略以：被告林孟修於不詳日期運輸2 支制式左輪
      手槍及子彈56顆（一般子彈18顆、達姆彈38顆）來臺後，
      賣給被告壬○○，被告壬○○再於90年5 月中旬某日晚間
      10時許，電請被告辛○○至其位於高雄市○○區○○路
      601 號住處看貨，並稱其中1 支左輪手槍搭配18顆子彈賣
      給被告辛○○12萬元，另1 支左輪手槍搭配38顆子彈賣10
      萬元，請被告辛○○再轉售，被告辛○○於翌日即撥打被
      告甲○○手機，稱上揭2 組槍彈各賣18萬元及17萬元，經
      討價還價後以總價31萬元成交，被告辛○○即偕同被告庚○○於同年5 月底6 月初某日，在被告壬○○住處外空地
      藏槍彈處取出，並與被告甲○○在高雄市○○區○○路及
      華夏路口一手交錢一手交貨，因認被告乙○○、辛○○、
      甲○○涉犯販賣手槍、子彈罪嫌等情（其中有部分與前開
      關於口徑0.357 吋手槍及子彈部分之事實重疊，見本院卷
      一第243 頁，此部分業經論罪科刑如上，不在此處討論）
      。被告乙○○、辛○○、甲○○堅決否認此部分犯行，辯
      稱：此處所謂2 支制式左輪手槍即為前述口徑0.357 吋及
      口徑0.38吋之手槍各1 支，並無此部分犯罪事實等語。經
      查：本判決於前揭理由二、部分，業已就口徑0.357 吋之
      制式轉輪手槍1 支、口徑0.357 吋之制式子彈18顆、口徑
      0.38吋之制式轉輪手槍1 支、達姆彈38顆私運來臺後之流
      向過程加以析述如上。而細繹被告等人於警詢、偵訊、本
      院審判時之歷次陳述可知，乙○○私運來臺而販賣予他人
      之左輪手槍，最多僅能認定只有2 支，此部分公訴意旨容
      或係因被告等人前後陳述頗多歧異而產生之誤會，尚難認
      定，原應為無罪之諭知，然公訴意旨認此部分與前開論罪
      科刑部分有連續犯關係，是不另為無罪之諭知。
（二）公訴意旨認前開事實一、(三)部分被告乙○○運輸槍彈來臺
      之方式，係其自海豐號漁船離職之後，搭機至泰國購買再
      交由在海豐號任職之被告丙○○運輸來臺，而認被告丙○○涉犯運輸手槍及運輸子彈罪嫌等情，而被告丙○○則對
      於此部分有所爭執。經查：被告乙○○於91年10月8 日警
      詢時陳稱僅有託丙○○運送2 次即事實一、(四)所示2 次（
      偵六卷第5 、6 頁），且事實一、(三)部分被告乙○○可合
      理推認係於90年11月28日至12月20日出船期間購得槍彈運
      進國內，而於91年1 月初交予許光輝尋找買主，已如前述
      ，此際被告乙○○尚未自海豐號離職，應無委託被告丙○○運送之必要，是被告丙○○此部分犯行尚難認定，原應
      為無罪之諭知，然公訴意旨認此部分與前開論罪科刑部分
      有連續犯關係，是不另為無罪之諭知。
（三）公訴意旨略以：被告壬○○於不詳時間將3 支槍械之照片
      交付予被告丁○○，被告丁○○再於91年7 月13日下午7
      時許，撥打給被告辛○○門號為0000000000號之手機，請
      被告辛○○轉交給甲○○是否要買，嗣因價格談不攏而未
      成交，因認被告辛○○涉犯販賣手槍、子彈罪嫌等情（甲○○並非此部分起訴事實之被告，業經公訴檢察官說明，
      見本院卷一第260 頁）。被告辛○○固承認丁○○有拿槍
      枝相片要伊轉交給甲○○之事實，然堅決否認此部分犯行
      ，辯稱：相片用途不詳等語。被告壬○○亦堅決否認此部
      分犯行，辯稱：並未將3 張相片交予丁○○等語。另被告
      丁○○堅決否認此部分犯行，辯稱：該3 張相片是伊在表
      哥壬○○車上向壬○○拿，單純拿去觀看，壬○○並不知
      道伊有拿去，後來辛○○去伊家找伊，伊就問辛○○該3
      張相片是何種槍枝，辛○○就將相片拿走，只說要拿給朋
      友，伊不知道拿去做什麼等語。經查：
  １、被告辛○○於91年9 月16日警詢時供稱（經警提示辛○○
      所使用之0000000000門號於91年7 月13日晚間7 時2 分許
      與丁○○通話之監聽譯文）：丁○○以拍立得相機將3 支
      手槍拍照要伊找甲○○購買槍彈，伊有聯絡甲○○將3 支
      手槍拍照相片交給甲○○找買主等語（偵六卷第16頁）；
      復於91年9 月27日警詢時供稱（經警於91年7 月13日晚間
      7 時2 分許、7 月13日晚間7 時6 分許、7 月16日下午2
      時3 分許、7 月17日中午12時45分許、7 月17日晚間7 時
      6 分許、7 月17日晚間11時42分許通訊監察中發現辛○○
      與甲○○、丁○○商談買賣槍彈且附槍枝相片，乃詢問可
      有此事）：是丁○○打手機給伊，要伊問甲○○是否要買
      槍彈，且丁○○拿3 張拍立得所照之制式手槍3 支相片給
      伊，要伊拿給甲○○看，說甲○○如果中意價錢談好可馬
      上成交等語（偵六卷第20頁）。被告甲○○於91年9 月14
      日警詢時供稱（經警告知甲○○之0000000000門號行動電
      話於91年7 月17日晚間11時42分許監聽內容，即甲○○打
      給辛○○，辛○○介紹甲○○購買槍枝且附槍枝翻拍相片
      ，辛○○說最多1 樣便宜1 萬元，打算當日買賣，因時間
      太晚而改至隔日買賣等情）：確有此事，辛○○不知何原
      因未依約買賣等語（偵六卷第25、26頁）；復於91年9 月
      27日警詢時供稱：「（據辛○○指證91年7 月15日許至8
      月2 日丁○○以拍立得照相機拍380 、左輪、45等制式手
      槍照片由辛○○轉交給你詢問你是否願意購買相片中之槍
      枝，可有此事？）確有此事，當時辛○○將槍枝之相片交
      給我後沒2 天就要取回該相片，我因尚未尋獲買主就先將
      3 張相片拷貝下來，我主動提出給警方作為辦案參考之用
      。」等語（偵六卷第29頁）。被告丁○○則於92年5 月6
      日於警詢時供稱：（經警提示丁○○所使用之0000000000
      門號行動電話於91年7 月間之監聽譯文）91年9 月15日壬○○有拿拍立得所照相片3 張給伊，1 張是槍身全白之45
      手槍、1 張是槍身全黑之380 手槍、1 張是左輪手槍，並
      叫伊去找買主看有沒有人要，如果有人要就立即跟壬○○
      聯繫，剛好辛○○去伊家，看到該3 張相片就說要拿去給
      別人看，伊就說好，辛○○就將3 張相片拿走，後來甲○○打電話問伊該3 張相片中之槍枝是何槍枝，伊才知道辛○○將相片交給甲○○，最後槍枝有無交易成功伊不清楚
      等語；嗣經警提示0000000000門號於91年7 月25日上午11
      時32分許之監聽譯文內容，質疑通話時間為何與丁○○所
      陳述之時間相差約2 個月之久，丁○○改稱伊不知道、伊
      沒有參與、那些事情是壬○○告知伊等語；經警方將前開
      辛○○於91年9 月16日警詢時所供稱丁○○以拍立得拍攝
      3 張相片給伊，且是丁○○叫伊拿給甲○○看是否要購買
      等內容告知丁○○，被告丁○○表示不知道辛○○為何要
      這樣說等語（外放資料）。細繹該3 人所為陳述之內容，
      關於聯絡交易槍枝之時間、照片是辛○○自行拿取抑或丁○○所交付、丁○○有無透過辛○○要甲○○找買主、槍
      枝是要賣給甲○○或是要甲○○尋找買主等情節，均有所
      歧異。且觀諸卷附3 張槍枝相片（偵六卷第49頁），究竟
      是真槍抑或道具槍、有無殺傷力、丁○○等人是否要出售
      相片中之槍支等，均不無疑問。從而，是否確有公訴意旨
      所指被告丁○○等人要出售相片中槍枝之事實，尚堪置疑
      ，更難認定被告壬○○有參與其中。
  ２、再者，彼等於本院審判時業已翻異前詞，其中被告辛○○
      於96年8 月9 日、9 月27日本院審判時證稱：伊有將相片
      交給甲○○問槍是何種型號，該3 張相片是在丁○○家所
      拿，是伊自己拿走，想去問朋友是何型號，後來拿去問甲○○等語（本院卷三第188 至191 頁、第225 至230 頁）
      ；被告丁○○於96年8 月9 日本院審判時證稱：相片是撿
      到的，後來拿給辛○○看是什麼槍，辛○○說要去問朋友
      ，就將照片拿走，後來甲○○打電話找伊，伊才知道辛○○將相片交給甲○○，91年7 月25日11時32分許之監聽譯
      文中，伊會與甲○○討論該3 張相片，是因為撿到相片基
      於愛現的心理想問別人，伊並未拿相片去找買主等語（本
      院卷三第181 至187 頁），是更難認定此部分犯罪事實。
      至於丁○○所使用之0000000000門號於91年7 月13日晚間
      7 時2 分許及同日晚間7 時6 分許之通訊監察譯文（偵六
      卷第90頁），通內內容雖有丁○○向辛○○要「小胖」（
      甲○○綽號）之電話號碼，並要辛○○問小胖「要鐵嗎」
      、「這裡4 、5 支可以馬上拿相片給他看」、「45、38、
      90」、「若要我這裡外拿相片給他看」、「相片裡都有」
      、「你講3 種都有」等對話，然此對話是否暗指真槍之交
      易、所謂相片是否即為本件所述之相片等，均非無疑，縱
      使依此譯文以及卷附其他譯文可能懷疑被告丁○○等人有
      在從事某種交易，亦未必即為本件所起訴之此部分事實。
      公訴意旨所指被告辛○○此部分犯罪事實既不足以認定，
      原為無罪之諭知，然公訴意旨認此部分與前開論罪科刑部
      分有連續犯關係，是不另為無罪之諭知。
（四）公訴意旨略以：被告辛○○於90年8 、9 月間某日晚間10
      時許，在高雄市○○區○○路附近，仲介甲○○以50萬元
      代價，向姓名年籍不詳綽號為「嘉和」之男子購買烏茲衝
      鋒槍1 支，而認被告辛○○涉犯販賣衝鋒槍罪嫌，被告甲○○則涉犯持有衝鋒槍罪嫌（公訴檢察官當庭更正被告甲○○所涉罪名，見本院卷一第260 頁）等情，而被告辛○○、甲○○均堅決否認此情。經查：被告辛○○於91年9
      月27日警詢時供稱：伊於90年8 、9 月間某日晚間約10、
      11時許，在高雄縣鳳山市區（約在九如交流道過去一點）
      介紹綽號「嘉和」之男子以50萬元之售價賣1 支烏茲衝鋒
      槍給甲○○，「嘉和」是友人庚○○介紹認識等語（偵六
      卷第20頁）。而被告甲○○於同日警詢時則供稱：「（據
      辛○○指證90年8 至9 月間某日晚上約10至11時左右，在
      高雄縣鳳山市（約在九如交流道過去一點）與辛○○朋友
      綽號「嘉和」之男子以50萬元出售1 支烏茲衝鋒槍給你可
      有此事？）是在高雄縣市交界之三民區○○路交易」等語
      （偵六卷第29頁）。互核被告2 人所稱交易地點有所不同
      ，且警察詢問甲○○之問題基礎是「辛○○與友人『嘉和
      』一起出售槍枝」，此與辛○○所供稱「仲介『嘉和』出
      售槍枝予甲○○」之情形亦有出入。被告2 人供述既有若
      干歧異之處，且彼等嗣後均已翻異前詞堅決否認此事，復
      無槍枝扣案或其他證據可資佐證，此部分事實尚難認定，
      原應為無罪之諭知，然公訴意旨認此部分與前開論罪科刑
      部分有連續犯關係，是不另為無罪之諭知。
（五）公訴意旨認前開事實二、被告甲○○所持有之手槍1 支及
      子彈48顆係被告辛○○於不詳時間交付予甲○○代售但未
      售出，嗣後被告甲○○始持至「呷飯配酒」餐廳開槍射擊
      ，而認被告辛○○涉犯販賣手槍及子彈罪嫌等情，被告辛○○堅決否認此事。經查：被告甲○○於91年11月5 日檢
      察官偵訊時雖供稱係辛○○所出售（偵五卷第10頁），然
      此係甲○○基於被告身分所為陳述而未經具結，已難作為
      認定被告辛○○罪行之基礎。況甲○○原先於91年11月5
      日警詢所陳述之來源並非辛○○（偵六卷第30至33頁），
      嗣後偵訊時始翻異其詞，而於97年1 月31日本院審判時復
      證稱並非向辛○○購得（本院卷三第254 至261 頁），前
      後反覆不一，是否可採，誠有疑問。是被告辛○○此部分
      犯行尚難認定，原應為無罪之諭知，然公訴意旨認此部分
      與前開論罪科刑部分有連續犯關係，是不另諭知無罪。
參、無罪部分：
一、公訴意旨略以：被告林孟修於不詳日期運輸2 支制式左輪手
    槍及子彈56顆（一般子彈18顆、達姆彈38顆）來臺後，賣給
    被告壬○○，被告壬○○再於90年5 月中旬某日晚間10時許
    ，電請被告辛○○至其位於高雄市○○區○○路601 號住處
    看貨，並稱其中1 支左輪手槍搭配18顆子彈賣給被告辛○○
    12萬元，另1 支左輪手槍搭配38顆子彈賣10萬元，請被告辛○○再轉售，被告辛○○於翌日即撥打被告甲○○手機，稱
    上揭2 組槍彈各賣18萬元及17萬元，經討價還價後以總價31
    萬元成交，被告辛○○即偕同被告庚○○於同年5 月底6 月
    初某日，在被告壬○○住處外空地藏槍彈處取出，並與被告
    甲○○在高雄市○○區○○路及華夏路口一手交錢一手交貨
    ，因認被告壬○○、庚○○涉犯販賣手槍、子彈罪嫌等情（
    其中被告壬○○另有被起訴如前開理由二、（一）３、 (1)
    所述販賣口徑0.357 吋槍彈之部分，該部分事實與此處討論
    之部分有所重疊，見本院卷一第243 頁，於此一併加以討論
    ）。被告壬○○、庚○○均堅決否認此部分犯行，經查：本
    件被告乙○○私運來臺而販賣予他人之左輪手槍，最多僅能
    認定只有2 支，此部分公訴意旨容或係因被告等人前後陳述
    頗多歧異而產生之誤會，尚難認定，已如前述。另被告壬○○部分之犯罪事實不能認定之理由，亦已於前開理由二、（
    一）３、 (1)有所說明。被告壬○○、庚○○被起訴之事實
    既無足夠之積極證據以資證明，自應為無罪之諭知。
二、公訴意旨另認前開事實一、(一)部分口徑0.38吋手槍及子彈係
    被告辛○○轉請被告甲○○尋找買主，3 天後即由被告甲○○開車載被告辛○○及庚○○至高雄縣大寮鄉○○○路564
    號超商內，以6 萬元賣予姓名年籍不詳之男子，而認被告庚○○涉嫌販賣手槍、子彈等情。經查被告庚○○此部分犯行
    尚難認定，已如前開理由二、（一）３、 (2)所述，亦應為
    無罪之諭知。
三、公訴意旨略以：被告壬○○於不詳時間將3 支槍械之照片交
    付予被告丁○○，被告丁○○再於91年7 月13日下午7 時許
    ，撥打給被告辛○○門號為0000000000號之手機，請被告辛○○轉交給甲○○是否要買，嗣因價格談不攏而未成交，因
    認被告壬○○、丁○○涉犯販賣手槍、子彈罪嫌等情。被告
    壬○○、丁○○均否認此事，而此部分犯罪事實無法證明，
    業已詳述於前（見理由貳、五、（三）部分），是應為無罪
    之諭知。
據上論斷，應依刑事訴訟法第299 條第1 項前段、第300 條、第
301 條第1 項，槍砲彈藥刀械管制條例第7 條第1 項、第4 項、
第12 條 第1 項、第4 項，91年6 月26日修正前懲治走私條例第
2 條第1 項，刑法第2 條第1 項、第11條前段、第28條、修正前
第56條、修正前第55條、第55條、第47條第1 項、修正前第42條
第3 項、第42條第3 項、第38條第1 項第1 款、修正前第51條第
5 款、第51條第7 款，判決如主文。
本案經檢察官張學翰到庭執行職務。
中    華    民    國    97    年    8     月    26    日
                  鳳山刑事第二庭  審判長法  官  林水城
                                        法  官  楊筑婷
                                        法  官  譚德周
以上正本證明與原本無異。
如不服本判決應於收受本判決後10日內向本院提出上訴書狀，並
應敘述具體理由，如未敘述上訴理由者，應於上訴期間屆滿後20
日內補提理由書狀於本院（均須按他造當事人之人數附繕本）「
切勿逕送上級法院」。
中    華    民    國    97    年    8     月    26    日
                                        書記官  林雅婷
附錄法條：
槍砲彈藥刀械管制條例第7條第1項、第4項
未經許可，製造、販賣或運輸火砲、肩射武器、機關槍、衝鋒槍
、卡柄槍、自動步槍、普通步槍、馬槍、手槍或各類砲彈、炸彈
、爆裂物者，處死刑、無期徒刑或 7 年以上有期徒刑；處徒刑
者，併科新台幣 3 千萬元以下罰金。
未經許可，轉讓、出租或出借前項所列槍砲、彈藥者，處無期徒
刑或 5 年以上有期徒刑，併科新台幣 1 千萬元以下罰金。
意圖供自己或他人犯罪之用，而犯前二項之罪者，處死刑或無期
徒刑；處徒刑者，併科新台幣 5 千萬元以下罰金。
未經許可，持有、寄藏或意圖販賣而陳列第 1 項所列槍砲、彈藥
者，處 5 年以上有期徒刑，併科新台幣 1 千萬元以下罰金。
第 1 項至第 3 項之未遂犯罰之。
槍砲彈藥刀械管制條例第12條第1項、第4項
未經許可，製造、販賣或運輸子彈者，處 1 年以上 7 年以下有
期徒刑，併科新台幣 500 萬元以下罰金。
未經許可，轉讓、出租或出借子彈者，處6 月以上5 年以下有期
徒刑，併科新台幣300 萬元以下罰金。
意圖供自己或他人犯罪之用，而犯前二項之罪者，處 3 年以上
10 年以下有期徒刑，併科新台幣 700 萬元以下罰金。
未經許可，持有、寄藏或意圖販賣而陳列子彈者，處 5 年以下有
期徒刑，併科新台幣 300 萬元以下罰金。
第 1 項至第 3 項之未遂犯罰之。
91年9月26日修正前懲治走私條例第2 條第1 項
私運管制物品進口、出口逾公告數額者，處7 年以下有期徒刑，
得併科新台幣20萬元以上罰金。
以犯前項之罪為常業者，處3 年以上10年以下有期徒刑，得併科
新台幣30萬元以上罰金。
第一項未遂犯罰之。
第一項所稱管制物品及其數額，由行政院公告之。


司法院資訊處製作；財團法人民間司法改革基金會備份。
